【裁判字號】    90,易,2200
【裁判日期】    900810
【裁判案由】    竊盜
【裁判全文】
臺灣臺中地方法院刑事判決                          九十年度易字第二二號
    公  訴  人  臺灣台中地方法院檢察署檢察官
    被      告  乙○○
                丙○○
右列被告因竊盜案件，經檢察官提起公訴（九十年度偵字第八八二七號），本院判決
如左：
    主  文
乙○○結夥三人以上竊盜，累犯，處有期徒刑捌月。
丙○○結夥三人以上竊盜，處有期徒刑柒月。
    事  實
一、乙○○於民國（下同）八十四年間，曾因贓物案件，經法院判處有期徒刑四月，
    於八十五年六月十七日執行完畢。於九十年四月十九日晚間，楊里再（另案經本
    院判處有期徒刑八月）至彰化縣員林鎮出水里出水巷六三號乙○○住處，與乙○
    ○、丙○○泡茶聊天時，楊里再因無機車騎用，乃提議外出竊取機車供作代步工
    具，乙○○、丙○○亦表贊同，三人即共同基於意圖為自己不法所有之犯意聯絡
    與行為分擔，於九十年四月十九日夜間十一時許，由丙○○駕駛其所有之車牌號
    碼ＧＢ─七五七七號自小貨車搭載楊里再、乙○○，往台中北上沿路找尋機車下
    手行竊，迨於翌日凌晨三時三十分許，途經台中縣霧峰鄉○○路七十七號處時，
    適見甲○○所有之車牌號碼五０六─五０八一號重型機車停在該處，三人見有機
    可乘，即合力將該機車竊取搬至丙○○所駕之前述自小貨車上，得手後，擬將該
    機車載回楊里再住處，惟於凌晨三時四十分許，渠等行至台中縣霧峰鄉○○路○
    段九號前時，適為巡邏員警發覺可疑，予以攔檢盤查，始查悉上情。
二、案經臺灣臺中地方法院檢察署檢察官自動檢舉偵查起訴。
    理  由
一、訊據被告乙○○、丙○○二人固坦承於上揭時、地，由被告丙○○駕駛其所有之
    車牌號碼ＧＢ─七五七七號自小貨車搭載被告乙○○及共犯楊里再，於九十年四
    月十九日夜間十一時許，往台中北上沿路找尋機車，嗣於四月二十日凌晨三時三
    十分許，行經台中縣霧峰鄉○○路七十七號處時，見車牌號碼五０六─五０八一
    號重型機車停於該處，被告乙○○、丙○○與共犯楊里再三人，即合力將該機車
    搬至自小貨車上之事實不諱。惟否認有何結夥三人之竊盜犯行，被告乙○○、丙
    ○○二人均辯稱：於四月十九日晚上，楊里再至乙○○家中，告知伊等二人，稱
    在台中有部朋友之機車，拜託伊等二人幫忙將機車牽回家，二人乃答應之，惟其
    二人並不知楊里再是要竊取機車云云。惟查：右揭事實，業據同案共犯楊里再於
    偵查中供述明確，核與被害人甲○○於警訊時指述機車失竊情節大致相符，並有
    領回失車之贓物保管收據一紙在卷可憑。共犯楊里再於檢察官九十年四月二十日
    訊問時供稱：「（問：乙○○、丙○○知道嗎？）知道」；「（問：有無事先告
    知他們二人要偷取機車？）有」；「（如何告訴他們說要竊車？）四月十九日晚
    上十一點多在我家跟他們說，我上班缺一台機車，去找一台破機車上班代步」；
    「（出發找多久？）晚上十一點至隔日凌晨三點，都在路上尋找車子」；「（問
    ：他們二人說不知是要去偷車？意見？）他們不可能不知，我們從員林開至霧峰
    沿路找三小時，不可能不知要做何事」等語。是依共犯楊里再之上開自白，足見
    被告乙○○、丙○○二人確係知情之共犯。再者，依被告乙○○、丙○○二人所
    述，其等係自九十年四月十九日夜間十一點多自彰化縣員林鎮出發，至翌日凌晨
    三時三十分許始到達台中縣霧峰竊車地點云云，共犯楊里再當時如僅向被告乙○
    ○、丙○○二人偽稱有機車停放於台中，拜託幫忙牽車，則渠等何以不利用白天
    時間搬運機車，而要利用深夜時刻外出搬運機車？又何以須花費三個多小時，始
    駕車到達該處？凡此情節，均與常理有違，故被告乙○○、丙○○對於共犯楊里
    再欲竊取機車之事實，顯難推諉不知。其次，共犯楊里再及被告乙○○二人於九
    十年六月二十日在本院九十年度易字第一七０八號被告楊里再所犯上揭案件審理
    時，經承審法官將被告乙○○及共犯楊里再隔離訊問之結果，楊里再供稱：「（
    問：乙○○與丙○○有無參與？）沒有，我只是要他們去幫我牽機車，他們不知
    道我要偷車，本來我在乙○○家裡泡茶，他是住我隔壁，就是出水巷六三號，是
    晚上十一點多泡的．．．大概是晚上十二點多出發，當時我是向他們表示要去兜
    風，當時沒有跟他們說要做什麼，當時我也沒有想到要偷車，到了凌晨三點多到
    霧峰那邊，我看到有一台機車放在樹下，我就要他們暫停，他們問我要做什麼，
    我說等一下你們就知道，然後我就下去將機車牽到車上，我叫他們把機車推到車
    上．．．」；（問：為何開了三個多小時才到現場？）因為隔天沒事做，所以四
    處兜風，才會開那麼久，是隨便開，有路就開」；「（問：為何乙○○說路不熟
    ，才會開那麼久？）因為沒有目標」云云；而被告乙○○則供稱：「（問：當天
    晚上為何會和被告一起出去？）那天晚上本來我和丙○○在我家泡茶，大約晚上
    十一點多的時候，被告到我家來，說有一台機車放在霧峰那邊，請我們一起去將
    機車牽回來，當時我們不知道他要去偷車，被告是在我家跟我們講要去牽機車的
    ，我們當天晚上一起出去就是要去牽機車的，因為路不熟才會到三點多的時候到
    霧峰，他沒有說機車是誰的只說要我們幫忙，車子是丙○○開的」；「（問：為
    何被告稱你們當天晚上出去是要兜風的？）他確實是在我家說要去牽機車的」云
    云等情，有本院九十年度易字第一七０八號判決正本在卷可憑，互核其等供述情
    節，無論渠等深夜駕車外出，究係為了兜風，抑或受被告之託幫忙牽機車？係因
    漫無目標四處兜風，抑或路況不熟，始花費三個多小時才駕車到達竊車地點？雙
    方所供情節亦大相逕庭，互相鑿枘，益足徵被告二人事後所辯僅係受託牽機車，
    不知楊里再係要竊取機車云云，顯屬虛偽不實。從而，本件事證已明，被告二人
    所辯，顯不足以採信，犯行堪予認定。
二、核被告乙○○、丙○○二人所為，係犯刑法第三百二十一條第一項第四款之結夥
    三人以上竊盜罪。被告二人與共犯楊里再三人之間，就上開犯行有犯意之聯絡及
    行為之分擔，為共同正犯。查被告乙○○於八十四年間，曾因贓物案件，經法院
    判處有期徒刑四月，於八十五年六月十七日執行完畢，有卷附台灣高等法院被告
    全國全案紀錄表及台灣台中地方法院檢察署刑案資料查註紀錄表在卷可考，其受
    有期徒刑執行完畢後，五年內再犯有期徒刑以上之本罪，為累犯，應依法加重其
    刑。爰審酌被告二人年富力強，竟貪圖私利，恣意竊取他人財物，漠視輕踐他人
    財產權益，暨被告二人犯罪之目的、動機、手段，犯後否認犯行，所竊取之機車
    係七十五年二月間領牌，車齡已久，價值不高，所生危害非巨等一切情狀，分別
    量處如主文所示之刑，以資懲儆。
據上論斷，應依刑事訴訟法第二百九十九條第一項前段，刑法第二十八條、第三百二
十一條第一項第四款、第四十七條，判決如主文。
中      華      民      國      九十      年      八       月     十    日
              臺灣臺中地方法院刑事第三庭
                                    法  官  黃  峻  隆
右正本證明與原本無異。
如不服本判決，應於送達後十日內向本院提出上訴狀（須附繕本），上訴於台灣高等
法院台中分院。
                                    書記官
中      華      民      國      九十      年      八       月     十四  日
附錄論罪科刑法條
刑法第三百二十一條第一項第四款：
犯竊盜罪而有左列情形之一者，處六月以上五年以下有期徒刑：
四  結夥三人以上而犯之者。


司法院資訊處製作；財團法人民間司法改革基金會備份。
